Minutes et répertoires du notaire Nicolas BAULDRY, 6 juillet 1623 - décembre 1632 (étude XIX)
Archives nationales
Minutes et répertoires du notaire Nicolas BAULDRY, 6 juillet 1623 - décembre 1632 (étude XIX)
MC/ET/XIX/390 - MC/ET/XIX/464, MC/RE/XIX/1/A
Etude XIX; Bauldry, Nicolas
Archives nationales de France
Minutes et répertoires: la loi 2008-696 du 15 juillet 2008 relative aux archives a fixé à 75 ans à compter de la date de l'acte, ou à 25 ans à compter de la date du décès de l'intéressé si ce délai est plus bref, le délai de communication des minutes et répertoires des notaires; ce délai est porté à 100 ans à compter de la date de l'acte si le document se rapporte à un mineur (code du Patrimoine, articles L213-2, 4e d et 5e).
Autres documents de l'étude (dossiers de clients, comptabilité...) :s'agissant d'archives privées, ces documents sont communicables selon les modalités fixées par le déposant ou le donateur.
Certains documents ne sont pas accessibles en raison de leur mauvais état de conservation.
Versement
Accès aux autres instruments de recherche du notaire Nicolas BAULDRY
Minutes et répertoires du notaire Nicolas BAULDRY, 1623 - 8 mai 1656 (étude XIX)
- Minutes de Nicolas BAULDRY, janvier 1623 - décembre 1631; MC/ET/XIX/390 - MC/ET/XIX/464
  - Minutes. 1623, janvier - 28 novembre, janvier - 28 novembre 1623; MC/ET/XIX/390
    Informations complémentaires:
    1623, janvier à 8 mai: actes de maître Nicolas Potdevin.
    1623, 28 novembre: 1 acte de maître Nicolas Bauldry.
    Informations concernant le classement:
    Le niveau inférieur de description, quand il existe, correspond aux minutes d'actes. Toutes les minutes ne sont pas forcément décrites une à une. Les descriptions de ces minutes sont plus ou moins détaillées.
    - LE ROY (Catherine) religieuse de l'ordre de Cîteaux abbesse de l'abb. de Beaulieu diocèse du Mans § Donnation par Catherine LE ROY à Marguerite LE ROY sa mère, fille de François LE ROY chevalier conseiller aux conseils d'état et privé, bailli et gouverneur de Melun, seigneur de la grange du 400 l. de rente de la somme de 6400 l. qui sera duc. à lad. abbesse après le décès de Madeleine DELAPERSONNE religieuse de Cîteaux ablesse de Lamondien Catherine LE ROY, 23 octobre 1617; MC/ET/XIX/392; fol. VIII/XX/XVIII
      Origine de l'information:
      Fichier dit 'général' XVIIe-XVIIIe siècles, par le personnel du Minutier, 1954-1999 ( fichier papier entièrement dématérialisé; voir contexte dans le Plan d’orientation général - Notaires de Paris, guides thématiques du Minutier).
      Date de révision: 2011-2012
      Date de création de la notice: 2010
      Le Roy, Catherine
    - REGNARD (Charles) argentier de la princesse de Conty r. de Poitou au marais § Bail durant 4 ans par .. de la maison où il demeure moy. 258 £. par an, 24 juin 1623; MC/ET/XIX/392; fol. LXX
      Artisans XVIIe, par M. Jurgens, M.A. Fleury, R. Gourmelon et le personnel du Minutier central, 1954-1996 (fichier papier entièrement dématérialisé; voir contexte dans le Plan d’orientation général - Notaires de Paris, guides thématiques du Minutier).
      bail; Regnard, Charles
    - SAINT ANTOINE (rue) § Bail durant 3 ans par François HEBERT maître arquebusier r. Saint-Antoine à Olivier DESMARQUEST maître passementier boutonnier d'une boutique et divers locaux dépendant de la maison dud. bailleur moy. 114 £. par an, 6 juillet 1623; MC/ET/XIX/392
      bail; Hebert, François
    - BERLAND (François) receveur général du taillon en la généralité de Paris § Inventaire après le décès de François BERLAND, 14 juillet 1623; MC/ET/XIX/392; fol. XVI
      inventaire après décès; Berland, François
    - ROSIERS (rue des) § Bail durant 3 ans par Denise LEVESQUE veuve de Jean de LA CROIX huissier au baillage du Palais demeurant r. des Rosiers paroisse Saint-Gervais à Pierre GIRARDOT docteur regent en la faculté de médecine de Paris de divers locaux dépendant de lad. dame moy. 150 £. par an., 21 juillet 1623; MC/ET/XIX/392; fol. LXIIII
      bail; Levesque, Denise
    - SAYBOUET (François) écuyer sr de Saint-Martin r. de Jouy paroisse Saint-Paul § Reconnaissance par François SAYBOUET d'une rente qui lui fut payée par Jean GOBELIN juré du Roi en maçonneries et Charlotte COIN sa femme, 28 juillet 1623; MC/ET/XIX/392; fol. LXXIIII
      reconnaissance; Saybouet, François
    - BURET (Nicolas) maître fondeur de l'artillerie demeurant à l'Arsenal paroisse Saint-Paul § Procuration par. .. à Anne FOULTRAY son ép. pour en son nom percevoir toutes sommes qui lui seront dus provenant des travaux de fonte exécutées pour le Roi à l'Arsenal, 18 août 1623; MC/ET/XIX/392; fol. IIII/XX/XII
      procuration; Buret, Nicolas
    - BRIQUES (transport de) § marché par lequel Jean DELALANDRE voiturier par eau demeurant au fg Saint-Germain-des-Prés paroisse Saint-Sulpice promet à Jean LESUEUR marchand b. d. P. r. Saint-François paroisse Saint-Gervais de transporter depuis le port Saint-Paul j... Meulan la quantité de 7 milliers de briques carrées moy. 32 Lts, 24 août 1623; MC/ET/XIX/392; fol. IIII/XX/XVIII
      marché; Delalandre, Jean
    - VIEILLE rue DU TEMPLE § Titre nouvel par Bertrand FOURNIER marchand épicier b de P. r. Saint-Ant. d'une place de terre située VIEILLE rue DU TEMPLE sur laquelle on construit des bâtiments, 30 août 1623; MC/ET/XIX/392; fol. CVI
      titre nouvel; Fournier, Bertrand
    - SAINT ANTOINE (rue) § Déclaration par laquelle François MARQUESTAND supérieur de la maison Saint-Louis de la compagnie de Jésus r. Saint-Antoine, ayant en connaissance du bail port par Claude TITON bordeur de la chapelle du Roi à Roch SENAULT maître orfèvre bourgeois de Paris d'une maison rue SAINT ANTOINE attenant l'egl. Saint-Louis, ce dernier courant au bail qui fut fait aud. orfèvre à la charge de ne pas être troublé en lad. église par aucun bruit d'enclume ou autre sous peine d'être renvoyé lui et sa famille hors lad. maison, 2 septembre 1623; MC/ET/XIX/392; fol. CVIII
      déclaration; bail; Senault, Roch
    - BOURRELIER BATIER (apprentissage) § Mise en apprentissage durant 4 ans par Jeanne SENADE épouse de Jean HERAULT manoeuvrier à Saint-Antoine-des-Champs de Toussaint POULAIN âgé de 16 ans, orphelin, de père et de mère chez Adrien LE ROY maître bonvelier bastier rue Geoffroy Lasnier moyennant 66 l.ts, 11 septembre 1623; MC/ET/XIX/392; fol. CXII
      contrat d'apprentissage; Senade, Jeanne
    - ROUCHER (Pierre) écuyer demeurant près Metz en Lorraine § Mariage de Pierre ROUCHER avec Suzanne DELANOUE majeure, 18 septembre 1623; MC/ET/XIX/392; fol. VI/XX/XVIII
      contrat de mariage; Roucher, Pierre
    - LESUEUR (Jean) marchand briquetier bourgeois de Paris r. Saint-François culture et paroisse Saint-Gervais § Bail durant 6 ans par Robert COUILLAULT voiturier par eau r. de la boucherie paroisse Saint-Séverin à .. d'une maison bâtie de neuf dans l'île N.D. quai d'Alençon moy. VI/XX/XV £ts par an, 19 septembre 1623; MC/ET/XIX/392; fol. VI/XX/VIII
      bail; Lesueur, Jean
    - BRILLARD (Claude) marchand tapissier bourgeois de Paris r. Saint-Honoré paroisse Saint-Germain-l'Auxerrois § Constitution par Nicolas DELAISTRE marchand de fer à. .. de 300 £. de rente moy. 4800 £.ts, 22 septembre 1623; MC/ET/XIX/392; fol. VI/XX/XII
      constitution de rente; Brillard, Claude
    - PASSEMENTIER BOUTONNIER (apprentissage de) § Mise en apprentissage durant 5 ans par Marg. LEMAIRE veuve de Hiérosme COCQUELARD officier du duc de Chevreuse de Jean C. son fils âgé de 13 ans chez Antoine DESMARESTZ maître passementier boutonnier r. de Jouy paroisse Saint-Paul, Pas de frais d'apprentissage, 7 octobre 1623; MC/ET/XIX/392; fol. VII/XX/X
      contrat d'apprentissage; Lemaire, Marg.
    - CYTOLLE (Denise) épouse de Pierre Fieffé notaire au Châtelet demeurant rue Saint-Antoine paroisse Saint-Paul § Testament de Denise CYTOLLE, 12 octobre 1623; MC/ET/XIX/392; fol. VIII/XX/VI
      testament; Cytolle, Denise
    - TAILLEUR D'HABIT (apprentissage de) § Mise en apprentissage par Marie AMIOT veuve d'Ambroise LECOMTE sieur de Vaujour demeurant r. des Lions paroisse Saint-Paul durant 3 ans de Jean GARSON son domestiques âgé de 18 ans chez Gabrielle de LA ROCHE veuve de Nicolas COPPIN maître tailleur d'habit demeurant r. Saint-Antoine paroisse Saint-Paul moy. VI/XX/XV lts, 19 octobre 1623; MC/ET/XIX/392; fol. VIII/XX/XIII
      contrat d'apprentissage; Amiot, Marie
    - SERRURERIE (marché de) § Marché par lequel Pierre DOGNET maître serrurier r. de la Marche paroisse Saint-Nicolas-des-Champs promet à Jean THIRIOT maître maçon bourgeois de Paris V. rue du Temple paroisse Saint-Gervais de faire les ouvrages de. .. en la maison bâtie de neuf située rue neuve Saint-François appartenant aud. TH. moy. 300 Lts, 19 octobre 1623; MC/ET/XIX/392; fol. VIII/XX/X
      marché; Dognet, Pierre
    - FOURCY (Jehan de) seigneur de Chessy conseiller aux conseils d'état et privé Superintendant des bâtiments § Quittance par Pierre DELAFOND écuyer de cuisine de feu maître de Grillon demeurant r. de la Cordonnerie enseigne de la Cx rang paroisse Saint-Eustache à .. concernant l'entreprise de dessèchement des marais de France, 14 novembre 1623; MC/ET/XIX/392; fol. II/C/IIII
      quittance; Fourcy, Jean de
    - PAPHE (Jean) charpentier r. du Roi de Sicile paroisse Saint-Paul § Obligation par. .. à Louis CORNILLON marchand bourgeois de Paris de la somme de 718 £. 15 sols pour vente de Bois, 15 novembre 1623; MC/ET/XIX/392; fol. II/C/VI
      acte de vente; obligation; Paphe, Jean
    - SAINT ANTOINE (rue) § Bail durant 3 ans par Simon BOISSEAU marchand bourgeois de Paris rue SAINT ANTOINE et Jean RENAUDOT marchand de vins d'une maison rue SAINT ANTOINE moy. 200 £. par an et un gâteau de la valeur de 30 sols, 16 novembre 1623; MC/ET/XIX/392; fol. II/C/VIII
      bail; Boisseau, Simon
    - GUILLEBON (Catherine de) ép. de Charles de CERTYEUX écuyer Saint-de Bouquevalle § Procuration par Catherine de GUILLEBON à son mari pour en son nom se porter héritière de Marie DUPUIS veuve de Aaron de GUILLEBON écuyer sr de Blancfossés, son père, 17 novembre 1623; MC/ET/XIX/392; fol. II/C/X
      procuration; Guillebon, Catherine de
    - FONTAINE (Bernard) maître charpentier r. des Tournelles paroisse Saint-Paul § Obligation par .. Marguerite ANCELLET sa femme et autres d'une somme de 800 L. pour prêt, 18 novembre 1623; MC/ET/XIX/392; fol. II/C/XII
      obligation; Fontaine, Bernard
    - DUPRÉ (Pierre) maçon à Saint-Ant. des Champs § Quittance par Luc. de BAILLOU Commissaire ordinaire des paris à .. Georgette BERTHOLIN sa femme - Estienne LIENNARD maître maçon et Nicole GAUDIN sa femme de 200 £. de rentes pour le rachat de 12 £. 10 sols, 20 novembre 1623; MC/ET/XIX/392; fol. II/C/XVI
      quittance; Dupré, Pierre
    - BAILLOU (Nicolas de) Commissaire ordinaire de guerres ayant la conduite des chevaux légers de la reine mère § Quittance par Nicolas de BAILLOU de rentes qui lui sont dues comme héritier de Guillaume de BAILLOU son père, docteur regent en la faculté de médecine de Paris et feu Catherine de BAILLOU sa soeur, 20 novembre 1623; MC/ET/XIX/392; fol. II/C/XVI
      quittance; Baillou, Nicolas de
    - NEUILLY SUR MARNE (terroir de) § Bail à rentes par Charles DALLBERT greffier et receveur des consignations du trésor au Palais grenetier au grenier à sel de Lagny à Jean LE BOULANGER marchand laboureur du 1/4 par indivis d'une maison à NEUILLY SUR MARNE, 23 novembre 1623; MC/ET/XIX/392; fol. II/C/XVIII
      bail; Dallbert, Charles
    - DELACROIX (Estienne) maître charpentier § Inventaire après le décès de. .. à la requête de Barbe SANSON son ép. tutrice de Anne âgée de 6 ans Estienne âgée de 3 ans ses enfants mineurs, 25 novembre 1623; MC/ET/XIX/392; fol. II/C/XXVIII
      inventaire; Delacroix, Estienne
    - LA PLANCHE (Hypolite de) chirurgien du duc de Clavreuse § Inventaire après le décès de Hypolite de LA PLANCHE à la requête de Jeanne MARCHANT veuve tutrice de Madeleine âgée de 18 ans Geneviève 6 ans - Jeanne 10 mois, ses enfants mineurs, 29 novembre 1623; MC/ET/XIX/392; fol. II/C/XXXVIII
      inventaire; La Planche, Hypolite de
    - PIERRE de MOILLON (transport de) § Marché par lequel Marin LE BAILLY voiturier par eau r. des Jardins paroisse Saint-Paul promet à Pierre PAILLART marchand carrier à Bercy de transporter depuis led. Bercy j. .. l'île N.D. la quantité de 50 toises de. .. moi 50 sols par toise, 30 novembre 1623; MC/ET/XIX/392; fol. II/C/LIX
      marché; Le Bailly, Marin
    - Bail pour 2 ans à partir de Noël, par Simon Boisseau, marchand, demeurant rue Saint-Antoine, paroisse Saint-Paul, à Georges de Bourgoing, peintre de Madame la duchesse [non identifiée] et, demeurant chez elle, rue Saint-Antoine, d'une maison au cul-de-sac de la rue Saint-Antoine, dite aussi rue de l'Hôtelde- Laverdin, au loyer annuel de 200 l., 2 décembre 1623; MC/ET/XIX/392
      Documents du Minutier central concernant les peintres, sculpteurs et graveurs au XVIIe siècle (1600-1650), par Marie-Antoinette Fleury et Martine Constans, tome II [études XI à XX, 2445 actes], Paris, Archives nationales, 2010, notice n°362 (instrument de recherche imprimé dématérialisé, certaines notices sont plus détaillées dans la version intégrale accessible en ligne par la rubrique 'Autres instruments de recherche', voir contexte dans le Plan d’orientation général - Notaires de Paris, guides thématiques du Minutier).
      Date de création de la notice: 2012
      Documents du Minutier central concernant les peintres, sculpteurs et graveurs au XVIIe siècle (1600-1650), tome II, par Marie-Antoinette Fleury et Martine Constans, 2010, 844 p., 8 planches.
      Boisseau, Simon
    - (la) COURNEUVE (Terroir de) § Bail durant 9 ans par François BERLAND avocat au Parlement et Catherine B. sa soeur, héritiers pour moitié de Fr. B. conseiller du Roi, receveur général au taillon à Paris et Anne LELIEVRE jadis sa femme à Elisabeth ASTOIS veuve de Nicolas GUIMPRE de Terres situées à Terroir de la COURNEUVE moyennant 80 l. par an, 2 décembre 1623; MC/ET/XIX/392
      bail; Berland, François
    - DU VIVIER (Claude) maître couvreur d'ardoises et tuiles demeurant au bois de Vincennes § Bail à .. par François de HARLAY archevêque de Rouen primat de Normandie abbé de Saint-Victor lez-Paris du fief terre et seigneurie de AUZOY LE BOUGY dépendant de Saint-Victor moy. 2700 £. par an, 13 décembre 1623; MC/ET/XIX/392; fol. II/C/LXIX
      bail; Du Vivier, Claude
    - FOURNIER (Marie) veuve de Pasquier DORGUEIL maître tailleur d'habits § Inventaire après le décès de Marie FOURNIER à la requête de Jean SERVANT bourgeois de Paris curateur à la succession dud. défunt, en la présence de Jacques DORGUEIL maître tailleur d'habits demeurant au Marché Neuf paroisse Saint-G. le Vieil, tuteur de Louis D. âgé de 22 ans, fils de lad. défunt Marie FOURNIER, 19 décembre 1623; MC/ET/XIX/392; fol. II/C/LXXII
      inventaire; Fournier, Marie
    - ANTHOINE (Jehan) marchand de vin r. du figuier paroisse Saint-Paul § mariage de Jean Antoine avec Nicole LECLERC demeurant r. de la Jussienne paroisse Eustache à l'enseigne du croissant, veuve de Michel TERNIER marchand de vin., 21 décembre 1623; MC/ET/XIX/392; fol. II/C/LXXVIII
      contrat de mariage; Anthoine, Jean
    - NEUILLY (Terroir de) § Vente par Denis HORNET vigneron au port de terroir de NEUILLY à Antoine LELIEVRE vigneron aud. lieu de terres plantées en vignes situées à terroir de NEUILLY, 27 décembre 1623; MC/ET/XIX/392; fol. II/C/IIII/XX/III
      acte de vente; Hornet, Denis
    - CHANDELIER en SUIF (apprentissage) § Mise en apprentissage durant 6 ans par Augustin ROYER domestique de Louis Conillet marchand bourgeois de Paris rue du petit muse paroisse Saint-Paul de Louis R. son frère, âgé de 15 ans chez Claude AVELINE maître CHANDELIER en SUIF moyennant 100 Lts, 28 décembre 1623; MC/ET/XIX/392; fol. II/C/IIII/XX/V
      contrat d'apprentissage; Royer, Augustin
    - MESSAGER de la ville de LYON DUBOYS (Antoine) § Obligation par Anthoine ANDRE blanchisseur à Antoine DUBOYS de la somme de 152 £. 12 sols pour prêt d'argent, 3 janvier 1624; MC/ET/XIX/392; fol. II/C/IIII/XX/XII
      obligation; Duboys, Antoine
    - FONTAINE (Bernard) maître charpentier bourgeois de Paris r. de Tournelles paroisse Saint-Paul § Bail durant 6 ans par Anne CHAMBIGES ép. de Paul LEMAIRE bourgeois de Paris rue Neuve paroisse Saint-Paul à .. d'une maison lui appartenant provenant de la succession de Jehanne CHAMBIGES sa soeur veuve de Jehan FONTAINE maître des oeuvres de charpenterie des bâtiments du Roi et située r. Neuve des Tournelles paroisse Saint-Paul moy. 320 Lts, 3 janvier 1624; MC/ET/XIX/392; fol. III/C/X
      bail; Fontaine, Bernard; Chambiges, Anne
    - SAINT ANTOINE DES CHAMPS (abbaye) § Bail durant 6 ans par le religieuses d'abbaye SAINT ANTOINE DES CHAMPS à Anthoine NIVERT marchand laboureur demeurant de la Grange Saint-Eloi rue et paroisse Saint-Paul de terres situées à Paris et à proximité, 4 janvier 1624; MC/ET/XIX/392; fol. II/C/IIII/XX/XIIII
      bail
    - SAINT ANTOINE DES CHAMPS abbaye § Bail durant 18 ans par les religieuses de. .., à Robert THIERRY laboureur de la ferme de. .. et terres en dépendant - Redevances en nature, 4 janvier 1624; MC/ET/XIX/392; fol. II/C/IIII/XX/XVIII
      bail; Thierry, Robert
    - LE BLANC (Jean) menuisier à S/T/ Ant. des Champs § Constitution par. .. aux religieuses de S/T/ ANT. des Champs de 18 £. de rentes moy. 300 £ts; Accords entre les religieuses dud. couvent et. .. concernant des terres leur appartenant, 4 janvier 1624; MC/ET/XIX/392; fol. II/C/IIII/XX/XV; fol. III/C/IIII
      constitution de rente; accord; Le Blanc, Jean
    - ROCHER (Damien) marchand diamantaire demeurant r. des Vaches au fg Saint-G. de Prés paroisse Saint-Sulpice § Quittance par .. procureur de la veuve d'Ant. DUPRAT b/on/ de Vitteaux, 11 janvier 1624; MC/ET/XIX/392; fol. IIII/C/LXXIIII
      quittance; Rocher, Damien
    - MOULINS (rue des) au fg Saint-Honoré maison proche le marché aux chevaux paroisse Saint-Roch § Bail durant 3 ans par Pierre LE JAY charon r. Saint-Antoine à Barthélemy JEHAN maître poche grenier de l'écurie du Roi demeurant au fg Saint-Honoré paroisse Saint-Roch d'une maison située rue des MOULINS joignant la maison ou pend pour enseigne les 4 boulles moy. 225 L. par an, 19 janvier 1624; MC/ET/XIX/392; fol. IX/C/XXIX
    - VILLENEUFVE (Jacques de) marchand de vin bourgeois de Paris r. du Figuier paroisse Saint-Paul § Contrat de mariage de Jacques de VILLENEUFVE avec Anne GROSTILS veuve de François BON Secrétaire de la Chambre du Roi demeurant r. de Jouy paroisse Saint-Paul, 19 janvier 1624; MC/ET/XIX/392; fol. XIX/C/XXVII
      contrat de mariage; Villeneufve, Jacques de
    - FEYDEAU (Antoine) sr de Bois le Vicomte adjudicataire gen. des aides de Fr. aides et impositions des villes de Blois. Vendôme et Beaugency § Procuration par laquelle Jean CARLE bourgeois de Paris donne pourvoir en son nom de faire enregistrer en son nom le bail à ferme qui lui fut fait le 2 janvier dernier par Antoine FEYDEAU des aides et impositions des villes de Blois, Vendôme et Beaugency autres actes m question aux liasses suivantes, 20 janvier 1624; MC/ET/XIX/392; fol. III/C/XLIX
      procuration; bail; Feydeau, Antoine
    - COIN (Jehan) + entrepreneur des bat. du Roi § Accords pour faire cesser des poursuites par les héritiers de. .., 20 janvier 1624; MC/ET/XIX/392; fol. III/C/XLII
      accord; Coin, Jean
    - OFFICE des AIDES et VINS entrant à BLOIS-BEAUGENCY et ant. § Bail durant 5 ans par Jehan FAULTIER grenetier au grenier à sel de Gisons à Jacques FOURQUIN demeurant à Laval de OFFICE des AIDES et VINS moy. 26500 L. par an., 21 janvier 1624; MC/ET/XIX/392; fol. III/C/XLV
    - DEBILLE (Claude) § Inventaire après le décès de Claude DEBILLE à la requête de Pierre ANCELLET voiturier par eau et ses 3 filles dont Marguerite, sa fille, ép. de Bernard FONTAINE maître charpentier, 22 janvier 1624; MC/ET/XIX/392; fol. III/C/LVIII
      inventaire; Debille, Claude; Fontaine, Bernard
    - MERAULT (Denis) serrurier demeurant à Marle en Brie § Accords entre... et autres concernant succession à laquelles dom. GAVEAU brodeur à droit avec les précédant sur les biens de leur cousines, 24 janvier 1624; MC/ET/XIX/392; fol. III/C/LXVI
      accord; Merault, Denis
    - LE REDDE (Guillaume) + maître charpentier § Quittance par Guillaume de Saint-Aubin cocher de maître de Candalle et Marie d'ARSONVILLE son ep. à Marie LE COQ Vve de .. de la somme de 40 Lts sur les 75 L qui étaient dus aud. défunt, 27 janvier 1624; MC/ET/XIX/392; fol. III/C/LXXV
      quittance; Le Redde, Guillaume
    - FAUBOURG SAINT HONORÉ maison à l'enseigne de l'image Saint-Martin § Titre nouvel par les enfants de François BERLAND en son vivant conseiller du Roi, receveur général du Taillon en la Généralité de Paris d'une maison située au FAUBOURG SAINT HONORÉ à l'enseigne de l'image Saint-Martin, 28 janvier 1624; MC/ET/XIX/392; fol. III/C/LXXVII
      titre nouvel
    - OFFICE de CHARGEUR de Bois en CHARETTE de l'école Saint-Germain-l'Auxerrois § Vente par Salomon ROUHIER demeurant pl. Royale à Jacques Guillaume BOURGEOIS r. des Rosiers paroisse Saint-Gervais de l'office de CHARGEUR de Bois en CHARETTE dont il est pourvu moy. 2000 Lts, 29 janvier 1624; MC/ET/XIX/392; fol. III/C/LXXVIII
      acte de vente
    - GODON (Nicolas) marchand demeurant r. de Juifs paroisse Saint-Gervais § Contrat de mariage de Nicolas GODON avec Germaine MAILLARD fille majeure demeurant même rue et p/ss/, 4 février 1624; MC/ET/XIX/392; fol. III/C/IIII/XX/V
      contrat de mariage; Godon, Nicolas
    - FEYDEAU (Antoine) Sieur de Bois le Vicomté adjudicataire général des aides de France § Procuration par Jehan CARLE bourgeois de Paris demeurant dans l'île du Palais paroisse Saint-Barthélemy pour en son nom faire registrer aux généralités de Berry et Moulins le bail qui lui fut fait par Antoine FEYDEAU les aides de Berry, et moulins - En suite de cette procuration plusieurs baux d'aides et impositions par les procureurs aud. CARLE, 6 février 1624; MC/ET/XIX/392; fol. III/C/IIII/XX/VII
    - SAINT PAUL (rue et p/ss/) § Bail durant 4 ans par Louise FERRAS veuve de Jehan OLIVIER marchand bourgeois de Paris à Charles ROZE marchand épicier apot. du Roi bourgeois de Paris d'une maison rue et paroisse SAINT PAUL moy. 360£. par an, 14 février 1624; MC/ET/XIX/392; fol. IIII/C/II
      bail; Roze, Charles
    - FOURCY (Jehan de) seigneur de Chessy conseiller aux conseils d'état et privé Superintendant des bat. du Roi § Quittance par .. à Philbert BON receveur des tailles et taillon au diocèse de Nîmes en Languedoc de la somme de 25 £ts à quoi lad. F. a remis et quitte ce dernier de ts les dépenses à qui adjugés par sentance du Châtelet de Paris, 23 février 1624; MC/ET/XIX/392; fol. IIII/C/VII
      quittance; Fourcy, Jehan de
    - ROBELIN (Pierre) maître maçon r. de Poitou aux Marais § Bail durant 3 ans par .. d'une maison r. d'Orleans moy. 280 £. par an., 28 février 1624; MC/ET/XIX/392; fol. IIII/C/XII
      bail; Robelin, Pierre
    - FOURCY (Jehan de) seigneur de Chessy conseiller aux conseils d'état et privé Superintendant de bat. du Roi § Interpellation faite à .. concernant l'entreprise des dessèchement des marais de France à l'étang de MARSEILLETTE en Languedoc Sénéchaussée de Carcassonne, 6 mars 1624; MC/ET/XIX/392; fol. IIII/C/XXX
      Fourcy, Jehan de
    - FOURCY (Jehan de) seigneur de Chessy conseiller aux conseils d'état et privé Superintendant des bat. du Roi r. de Jouy paroisse Saint-Gervais § Accords entre .. Isaac MARTIN de MAUNOY conseiller du Roi, lieutenant général des mines et minières de Fr.- agissant pour eux et les associés à l'entreprise du dessèchement des marais de France - et Pierre LOMBUS secrétaire ordinaire de la Ch. du Roi, 30 mars 1624; MC/ET/XIX/392; fol. III/C/IIII/XX/V
      accord; Fourcy, Jehan de